臺灣板橋地方法院民事裁定　　　　　 100年度司家聲字第32號
聲　請　人　劉宏邈律師（即被繼承人李憲昌之遺產管理人）
上列聲請人因擔任被繼承人李憲昌之遺產管理人聲請核定報酬，
本院裁定如下：
    主      文
聲請人得請求代為管理被繼承人李憲昌遺產之報酬及墊付費用合
計為新台幣貳萬參仟元。
聲請程序費用由被繼承人李憲昌之遺產負擔。
    理      由
一、本件聲請意旨略以：前經鈞院99年度司財管字第26號民事裁
    定選任聲請人為被繼承人李憲昌之遺產管理人，因被繼承人
    李憲昌名下部分財產，已由臺灣宜蘭地方法院民事執行處99
    年度司執字第7329號拍定在案，聲請人爰檢具報酬計算表及
    相關證明文件，合計請求新台幣24,687元，聲請就本件遺產
    管理事件開始至今已進行之部分酌定報酬等語。
二、按遺產管理人得請求報酬，其數額由親屬會議按其勞力及與
    被繼承人之關係酌定之；依本法之規定應開親屬會議時，由
    當事人、法定代理人或其他利害關係人召集之；親屬會議不
    能召開或召開有困難時，依法應經親屬會議處理之事項，由
    有召集權人聲請法院處理之；依民法第1132條第2項規定，
    聲請法院處理民法第1183條所定遺產管理人報酬之酌定事件
    ，由被繼承人住所地之法院管轄，民法第1183條、第1129條
    、第1132條第2項及非訟事件法第166條第1項第3款分別定有
    明文。故法院選任之遺產管理人得聲請法院酌定其報酬，惟
    本案並無親屬會議可資酌定報酬數額，是遺產管理人自得向
    被繼承人住所地之法院聲請酌定遺產報酬。
三、經查：聲請人主張其前經本院99年度財管字第26號民事裁定
    選任聲請人為被繼承人李憲昌之遺產管理人，並以100 年度
    司家催字第30號民事裁定准對其債權人及受遺贈人為公示催
    告，此有聲請人提出上開民事裁定及公示催告登報影本在卷
    可稽，自堪信為真實。次查，聲請人因管理被繼承人李憲昌
    遺產進行之管理工作包含：對宜蘭縣政府地方稅務局總局律
    師函、債權人及受遺贈人為公示催告、參與臺灣宜蘭地方法
    院民事執行處99年度司執字第7329號強制執行程序等，其所
    進行之職務內容尚非複雜，又斟酌聲請人處理上開事務及後
    續所需時間之久暫、耗費人力之程度等情狀，認聲請人任被
    繼承人遺產管理人之報酬金額核定為23,000元（含已代墊費
    用，即郵資、閱卷影印費，公示催告裁判費、登報費），即
    屬適當。準此，聲請人聲請酌定遺產管理人報酬於23,000之
    範圍內，尚無不合，應予准許。
四、依非訟事件法第21條第2 項、民事訴訟法第78條、第95條，
    裁定如主文。
五、如對本裁定抗告，須於裁定送達後10日之不變期間內，向本
    院提出抗告狀，並繳納抗告費新臺幣1,000 元。
中    華    民    國   100    年    9     月   15     日
                  家事法庭      司法事務官  游淑婷